臺灣高等法院臺中分院刑事判決　　　　100年度上易字第454號
上　訴　人　臺灣臺中地方法院檢察署檢察官
被　　　告　陳錦德
上列上訴人因被告竊盜案件，不服臺灣臺中地方法院100年度易
字第79號中華民國100年2月1日第一審判決（起訴案號：臺灣臺
中地方法院檢察署99年度偵字第26483號），提起上訴，本院判
決如下：
    主  文
原判決撤銷。
陳錦德共同攜帶兇器竊盜，累犯，處有期徒刑柒月；扣案之一字
型六角扳手壹支沒收。又共同攜帶兇器竊盜，累犯，處有期徒刑
柒月；扣案之一字型六角扳手壹支沒收。應執行有期徒刑壹年；
扣案之一字型六角扳手壹支沒收。
    事  實
一、陳錦德前因施用第一、二級毒品案件，經法院判處應執行有
    期徒刑1年4月確定；復因竊盜、施用第一、二級毒品及偽造
    文書等案件，再經法院分別判處有期徒刑2年、1年2月、1年
    及6月確定，併合併定應執行刑為有期徒刑4年7月；上開各
    罪經接續執行、減刑及更定其刑後，於民國96年7月16日執
    行完畢。詎猶不知悔改，與林辰學（林辰學所涉竊盜部分，
    業經台灣台中地方法院以99年度易字第3691號判決各判處有
    期徒刑7月）共同基於意圖為自己不法所有之犯意聯絡，於
    98年10月10日清晨3時42分許，共乘林辰學所駕駛之車牌號
    碼1539─LP號自用小客車，至臺中市○區○○路1段85號旁
    私人停車場，由陳錦德持其所有自製之客觀上足以威脅人之
    生命、身體及安全，可供作兇器使用之一字型六角扳手1支
    （即起訴書所載之螺絲起子1支），破壞許仁馨所有、車牌
    號碼8K－5695號自用小客貨車之左側車門鎖及方向盤電門鎖
    （毀損部分未據告訴）後，合力搬走許仁馨所有置放在該車
    後座之空壓機2台、高速圓鋸機4台、打釘槍10支、震動電鑽
    2支、充電電鑽1支、手工具1組、剪台具1台、修邊機1支及
    自動水平儀2台，而竊取得逞。又因竊得之物數量龐大，為
    能方便載運，其2人乃另起犯意，共乘林辰學所駕駛之車牌
    號碼1539─LP號自用小客車，至臺中市○區○○路1段62號
    對面之長青活動中心前，由陳錦德持上開一字型六角扳手，
    破壞賴雅芳所有由其夫陶陽春所使用之車牌號碼OA－3797號
    自用小貨車之左、右側車門鎖及方向盤電門鎖（毀損部分未
    據告訴），進入車內後啟動電門後，將該車駛離而竊取得逞
    。得手後，由陳錦德駕駛該車至臺中市○區○○路1段85號
    前，與林辰學共同將前開大部分竊得之工具搬運至車牌號碼
    OA－3797 號自用小貨車上，部分工具則由林辰學裝在手提
    袋內提至車牌號碼1539－LP號自用小客車上置放。陳錦德即
    與林辰學分別駕駛該車牌號碼OA－3797號自用小貨車及車牌
    號碼1539－LP號自用小客車，離開上述地點，並將所竊得之
    上述工具及車牌號碼OA－3797號自用小貨車內之汽車音響1
    組、GPS衛星導航1組、充電式電動轉頭工具1支、露營用帳
    篷1組及釣具4組，載往臺中市○○區○○路的跳蚤市場以不
    詳代價出售予不詳之人，得款朋分花用。許仁馨及陶陽春發
    現遭竊後均報警處理；經警調閱路口監視器畫面比對，迨98
    年10月12日尋獲車牌號碼OA－3797號自用小貨車後，除在車
    內扣得陳錦德所有之前開一字型六角扳手1支外，又採得菸
    蒂1支，送交內政部警政署刑事警察局進行DNA型別鑑定結果
    ，發現檢出之DNA型別與陳錦德相符，乃循線查獲上情。
二、案經臺灣臺中地方法院檢察署檢察官自動檢舉簽分偵查起訴
    。
    理  由
一、上揭犯罪事實，業據被告陳錦德自白不諱，核與共犯林辰學
    於偵查中之供述相符，且經被害人許仁馨、陶陽春2人於警
    詢中指述綦詳，復有現場照片影本10張、車牌號碼8K-5695
    號、OA-3797號、1539-LP號之車籍查詢資料、失車尋獲狀態
    資料、現場測繪圖、臺中市警察局第二分局現場勘察報告暨
    現場採證相片8張、被害人陶陽春出具之贓物認領保管收據
    、臺中市警察局第三分局現場勘察報告暨現場採證相片16張
    及臺中市警察局99年6月30日中市警鑑字第0990048218號函
    暨內政部警政署刑事警察局99年6月28日刑醫字第099006934
    3號鑑定書等在卷足稽，且有被告所有供竊盜犯罪時所用之
    一字型六角扳手1支扣案可資佐證，本件事證明確，被告犯
    行洵堪認定。
二、按刑法第2條第1項規定：「行為後法律有變更者，適用行為
    時之法律；但行為後之法律有利於行為人者，適用最有利於
    行為人之法律」，本件被告行為後，刑法第321條業經總統
    於民國100年1月26日以華總一義字第10000015561號令公布
    修正，並於100 年1月28日施行。修正前刑法第321條加重竊
    盜罪規定：「犯竊盜罪而有左列情形之一者，處6月以上、5
    年以下有期徒刑：一、於夜間侵入住宅或有人居住之建築物
    、船艦或隱匿其內而犯之者。二、毀越門扇、牆垣或其他安
    全設備而犯之者。三、攜帶兇器而犯之者。四、結夥三人以
    上而犯之者。五、乘火災、水災或其他災害之際而犯之者。
    六、在車站或埠頭而犯之者。前項之未遂犯罰之。」，修正
    後之刑法第321條則規定：「犯竊盜罪而有下列情形之一者
    ，處6月以上、5年以下有期徒刑，得併科新臺幣10萬元以下
    罰金：一、侵入住宅或有人居住之建築物、船艦或隱匿其內
    而犯之者。二、毀越門扇、牆垣或其他安全設備而犯之者。
    三、攜帶兇器而犯之者。四、結夥三人以上而犯之者。五、
    乘火災、水災或其他災害之際而犯之者。六、在車站、埠頭
    、航空站或其他供水、陸、空公眾運輸之舟、車、航空機內
    而犯之者。前項之未遂犯罰之。」，是被告行為後法律已有
    變更，因舊法未規定得併科新臺幣10萬元以下罰金，新法則
    有併科罰金之規定，揆諸前開法條之規定，自以修正前刑法
    第321條之規定較有利於被告，自應適用修正前刑法第321條
    之規定。
三、次按修正前刑法第321條第1項第3款之攜帶兇器竊盜罪，係
    以行為人攜帶兇器竊盜為其加重條件，此所謂兇器，其種類
    並無限制，凡客觀上足對人之生命、身體、安全構成威脅，
    具有危險性之兇器均屬之，且祇須行竊時攜帶此種具有危險
    性之兇器為已足，並不以攜帶之初有行兇之意圖為必要（最
    高法院79年度台上字第5253號判例要旨可供參照）。查被告
    自承於竊取上開物品及車輛時，均有攜帶扣案之一字型六角
    扳手1支，且該扳手之材質，係質地堅硬之金屬材質，一端
    經磨平為一字型，有扣案物品可證，客觀上足對人之身體、
    生命、安全構成威脅，顯係具有危險性之兇器；故核被告上
    開2次犯行所為，均係犯修正前刑法第321條第1項第3款之攜
    帶兇器加重竊盜罪。又被告與另案被告林辰學就上開犯行均
    有犯意聯絡及行為分擔，均為共同正犯；再被告前因施用第
    一、二級毒品案件，經法院判處應執行有期徒刑1年4月確定
    ；復因竊盜、施用第一、二級毒品及偽造文書等案件，再經
    法院分別判處有期徒刑2年、1年2月、1年及6月確定，併合
    併定應執行刑為有期徒刑4年7月；上開各罪經接續執行、減
    刑及更定其刑後，於96年7月16日執行完畢等情，有臺灣臺
    中地方法院檢察署刑案資料查註紀錄表及臺灣高等法院被告
    前案紀錄表各1份在卷可按，其於有期徒刑執行完畢後5年內
    ，再故意犯本件有期徒刑以上之2罪，均為累犯，應依法加
    重其刑。
四、原審認被告犯行事證明確，予以論罪科刑，固非無見，惟查
    現行刑法第321條業已修正公佈，原判決僅引用舊條文，而
    未為新舊刑法第321條規定之比較，再論以適用對被告最有
    利之修正前刑法第321條第1項之規定，有判決不適用法則，
    自有違背法令之違誤，檢察官之上訴指摘原判決不當為有理
    由。原判決既有上述可議之處，自無可維持，應由本院將原
    判決撤銷改判。爰審酌被告爰審酌被告犯罪之動機、目的、
    手段，及其不思以其他方式代步，而以竊取他人財物變賣及
    他人車輛使用，獲取不法之利益，破壞社會秩序甚鉅，犯罪
    所生之損害自屬重大，量刑本不宜輕縱，惟參被告犯後坦承
    犯行，知所悔悟，態度良好，暨參酌另案共犯林辰學經法院
    所判處之刑度等一切情狀，量處如主文所示之刑，以示懲儆
    。扣案之一字型六角扳手1支，係被告所有供本件犯竊盜罪
    所用之物，業經被告陳明在卷，爰依刑法第38條第1項第2款
    規定宣告沒收。
據上論結，應依刑事訴訟法第368條、第369條第1項前段、第364
條、第299條第1項前段、刑法第28條、修正前刑法第321條第1項
第3款、刑法第47條第1項、第51條第5款、第38條第1項第2款，
判決如主文。
本案經檢察官李月治到庭執行職務。
中    華    民    國   100    年    4     月    28    日
            刑事第六庭    審判長法  官  李  文  雄
                                法  官  陳  如  玲
                                法  官  蔡 王 金 全
上列正本證明與原本無異。
不得上訴。
                                書記官  金  珍  華
中    華    民    國   100    年    5     月    2     日